【裁判字號】    92,易,552
【裁判日期】    921031
【裁判案由】    竊盜
【裁判全文】
臺灣新竹地方法院刑事判決                          九十二年度易字第五五二號
    公  訴  人  臺灣新竹地方法院檢察署檢察官
    被      告  丙○○
右列被告因竊盜案件，經檢察官提起公訴（九十二年度偵字第二五五五號、第二五五
六號），本院依簡式審判程序判決如左：
    主  文
丙○○共同連續竊盜，累犯，處有期徒刑捌月。扣案之鑰匙壹把，沒收。
    事  實
一、丙○○前因違反麻醉藥品管制條例案件，經臺灣高等法院以八十五年度上訴字第
    一二三三號判處有期徒刑二年六月確定，送監執行後，於民國八十六年八月二十
    六日因縮短刑期假釋出監交付保護管束，於八十七年十一月十六日縮刑假釋期滿
    執行完畢，詎丙○○仍未悔悟，竟基於概括犯意，意圖為自己不法之所有，或自
    行一人，抑或與朱世凱（業經本院以九十二年度訴字第二三０號刑事判決有罪，
    現由臺灣高等法院審理中）基於犯意之聯絡，而於九十一年十月二十五日、九十
    二年一月一日，先後多次連續為左列竊盜行為：
（一）於九十一年十月二十五日凌晨二時許，在新竹市○○路○段九三二號前，見乙
      ○○所有之車號ＨＬＣ－六八九號重型機車鑰匙孔上插有一把鑰匙，即持以竊
      取該輛機車，得手後供己使用，嗣於同月二十九日晚上七時許，在新竹市○○
      路○段三二三巷十三弄十三號前拆車時為警查獲（機車業已發還乙○○）。
（二）於九十二年一月一日下午五時許，與朱世凱共同至新竹市○○路三一五巷十號
      前，由朱世凱以其所有之鑰匙一把，竊取徐素麗所有之車號ＭＷＮ－六一九號
      重型機車，由丙○○在巷口把風，並於同日晚上七、八時許，在新竹市育賢國
      中後方之新竹市○○路五三七巷十五弄二四號附近，共同徒手拆卸樓翠香所有
      之車號ＨＳＸ－七五六號重型機車車牌而竊取之，並將ＭＷＮ－六一九號車牌
      丟棄，將ＨＳＸ－七五六號車牌懸掛在ＭＷＮ－六一九號重型機車上，得手後
      均供渠等騎乘之用。嗣於同日晚上十時三十分許，渠等二人騎乘該贓車至新竹
      市○○街、牛埔東路口行搶後（丙○○搶奪部分已由本院以九十一年度訴字第
      七七八號刑事判決判處有罪確定，朱世凱搶奪部分亦經本院以九十二年度訴字
      第二三０號刑事判決有罪，現由臺灣高等法院審理中），在新竹市○○路一九
      二巷三四八號旁分贓時，為巡邏警員當場查獲（ＨＳＸ－七五六號車牌業已發
      還樓翠香，尋獲之ＭＷＮ－六一九號車牌與機車車體均併同發還徐素麗），並
      扣得朱世凱所有、供以行竊之鑰匙一支。
二、案經新竹市警察局移送暨徐素麗、樓翠香訴由新竹市警察局第一分局報告臺灣新
    竹地方法院檢察署檢察官偵查起訴。
    理  由
一、右揭事實業據被告丙○○迭於偵查及本院審理時坦承不諱，核與共犯朱世凱於偵
    訊及本院九十二年度訴字第二三０號刑事案件審理程序中供述情節大致相符，並
    據被害人乙○○、徐素麗、樓翠香等於警訊時指述在卷，復有新竹市警察局車輛
    協尋通報單、新竹市警察局車輛尋獲通報單、贓物領據及現場照片等在卷可稽，
    復有共犯朱世凱坦認為其所有、供以竊取前述ＭＷＮ－六一九號重型機車之鑰匙
    一把扣案可資佐證，足見被告所為自白，確與事實相符而堪採信。本案事證已臻
    明確，被告犯行洵堪認定。
二、核被告丙○○所為，係犯刑法第三百二十條第一項普通竊盜罪。被告與共犯丙○
    ○就竊取ＭＷＮ－六一九號重型機車、ＨＳＸ－七五六號機車車牌之犯行，有犯
    意聯絡及行為之分擔，均為共同正犯。又被告前述三次普通竊盜犯行，均時間緊
    接，手法大致相同，所犯又係構成要件相同之罪名，顯係基於概括之犯意為之，
    應依連續犯之規定論以一罪並加重其刑。第查，被告前因違反麻醉藥品管制條例
    案件，經臺灣高等法院以八十五年度上訴字第一二三三號判處有期徒刑二年六月
    確定，送監執行後，於八十六年八月二十六日因縮短刑期假釋出監交付保護管束
    ，嗣於八十七年十一月十六日縮刑假釋期滿執行完畢，有臺灣新竹地方法院檢察
    署刑案資料查註紀錄表及臺灣高等法院被告全國前案紀錄表在卷可稽，其於有期
    徒刑執行完畢後五年以內再犯有期徒刑以上之罪，為累犯，應依法遞加重其刑。
    至於被告與共犯丙○○竊取ＭＷＮ－六一九號重型機車、ＨＳＸ－七五六號機車
    車牌後，雖利用該機車、車牌另為搶奪行為，然依被告於搶奪案件所述，渠等竊
    盜目的係作為代步工具使用，與搶奪並無關聯（見本院九十一年度訴字第七七八
    號卷九十二年四月二十八日審理筆錄），且被告為搶奪行為，亦非必然竊取他人
    機車為之，顯見被告竊盜與搶奪行為間，客觀上並無密接關係，而不成立牽連犯
    ，是本件竊盜犯行尚不為前案搶奪之確定判決效力所及，併敘明之。公訴人建請
    本院判處被告有期徒刑八月，本院審酌被告有右揭違反麻醉藥品管理條例之前科
    紀錄，素行不佳，本件之犯罪手段、情節、被害人所生危害，被告始終坦承犯行
    ，犯後態度良好等一切情狀，認為公訴人前開求刑堪屬適當，爰量處如主文所示
    之刑。
三、末查扣案之鑰匙一把（見九十二年度偵字第一五三號影卷第四十頁），係共犯朱
    世凱所有，且供被告與共犯朱世凱共同竊取ＭＷＮ－六一九號重型機車所用之物
    ，業據被告供明以及共犯朱世凱於偵訊時陳稱在卷，應依刑法第三十八條第一項
    第二款規定宣告沒收。至於被告獨自竊取ＨＬＣ－六八九號重型機車所用之鑰匙
    ，並未扣案，被告復供稱已經丟棄，是否存在自有疑義，為避免將來執行之困難
    ，爰不併為沒收之諭知；另被告拆卸ＨＬＣ－六八九號機車時遭查扣之起子二支
    、板手一支，雖為被告所有，但非竊車時所用之工具，而其竊車後拆卸機車之行
    為乃不罰之後行為，是以，此揭扣案物均不符合沒收之要件，亦不另為沒收之宣
    告，附此敘明。
據上論斷，應依刑事訴訟法第二百七十三條之一第一項、第二百九十九條第一項前段
，刑法第二十八條、第五十六條、第三百二十條第一項、第四十七條、第三十八條第
一項第二款，罰金罰鍰提高標準條例第一條前段、第二條，判決如主文。
本案經檢察官甲○○到庭執行職務。
中      華      民      國    九十二    年      十      月    三十一    日
                                  臺灣新竹地方法院刑事第五庭
                                      法  官  李珮瑜
右正本證明與原本無異。
如不服本判決，應於判決送達後十日內向本院提出上訴狀（應附繕本），上訴於臺灣
高等法院。
                                      書記官  龔紀亞
中      華      民      國    九十二    年      十      月    三十一    日
附錄本案論罪科刑法條全文：
刑法第三百二十條第一項：
意圖為自己或第三人不法之所有，而竊取他人之動產者，為竊盜罪，處五年以下有期
徒刑、拘役或五百元以下罰金。


司法院資訊處製作；財團法人民間司法改革基金會備份。
